臺灣板橋地方法院刑事判決             100年度訴字第2084號
公  訴  人  臺灣板橋地方法院檢察署檢察官
被      告  曾柏諺
上列被告因違反毒品危害防制條例案件，經檢察官提起公訴（10
0 年度毒偵字第4870號），因被告於本院準備程序中就被訴事實
為有罪之陳述，本院告知被告簡式審判程序之旨，並聽取當事人
之意見後，合議庭裁定改由受命法官獨任依簡式審判程序進行，
判決如下：
    主  文
曾柏諺施用第一級毒品，處有期徒刑陸月，如易科罰金，以新臺
幣壹仟元折算壹日。
    事  實
一、曾柏諺前因施用毒品案件，經本院以97年度毒聲字第1497號
    裁定送觀察、勒戒後，因認無繼續施用毒品之傾向，於民國
    97年9 月19日執行完畢釋放，並經臺灣板橋地方法院檢察署
    檢察官以97年度毒偵字第5412號為不起訴處分確定。詎其仍
    不知戒除毒癮，明知海洛因係毒品危害防制條例第2 條第2
    項第1 款所明定之第一級毒品，不得持有及施用，竟於上開
    觀察勒戒執行完畢釋放後5 年內，仍基於施用第一級毒品海
    洛因之犯意，於100 年4 月11日上午11時許，在新北市○○
    區○○路169 號住處，以將海洛因摻入香菸內點燃吸食之方
    式，施用海洛因1 次。嗣於100 年4 月12日晚上10時30分許
    ，因另案經警通知到案說明，經其同意採集尿液送驗，檢驗
    結果呈嗎啡陽性反應，始查悉上情。
二、案經新北市政府警察局三重分局報告臺灣板橋地方法院檢察
    署檢察官偵查起訴。
    理  由
一、按本案被告曾柏諺所犯係死刑、無期徒刑、最輕本刑為3 年
    以上有期徒刑以外之罪，其於準備程序就前揭被訴事實為有
    罪之陳述，經受命法官告知簡式審判程序之旨，並聽取其與
    公訴人之意見後，本院認無不得或不宜改依簡式審判程序進
    行之處，爰依刑事訴訟法第273 條之1 第1 項、第284 條之
    1 ，裁定本件由受命法官獨任進行簡式審判程序，合先敘明
    。
二、上揭事實，業據被告於本院審理中坦承不諱，且其於100 年
    4 月12日所採驗之尿液，經送往臺灣檢驗科技股份有限公司
    以GC/MS方法（氣相層析/質譜儀法）檢驗，結果確呈第一級
    毒品海洛因代謝後嗎啡之陽性反應，此有卷附該公司100 年
    4 月28日報告編號UL/2011/00000000號濫用藥物檢驗報告、
    新北市政府警察局三重分局查獲毒品案件被移送者姓名、代
    碼對照表各1 紙在卷可稽（見100 年度毒偵字第4870號卷第
    8 、9 頁），足認被告自白與事實相符，洵堪採為論罪科刑
    之依據。又被告前因施用毒品案件，經本院以97年度毒聲字
    第1497號裁定送觀察、勒戒後，因認無繼續施用毒品之傾向
    ，於97年9 月19日執行完畢釋放，並經臺灣板橋地方法院檢
    察署檢察官以97年度毒偵字第5412號為不起訴處分確定等情
    ，有臺灣高等法院被告前案紀錄表1 份附卷可稽，足徵被告
    於觀察勒戒執行完畢釋放後，5 年內再為本件施用毒品犯行
    ，自應依法論罪科刑。是以本件事證明確，被告犯行堪以認
    定。
三、查海洛因屬毒品危害防制條例第2 條第2 項第1 款所規定之
    第一級毒品，核被告所為，係犯毒品危害防制條例第10條第
    1 項施用第一級毒品罪。被告持有第一級毒品，復進而施用
    ，其持有毒品之低度行為，應為施用第一級毒品之高度行為
    所吸收，不另論罪。爰審酌被告犯罪之動機、目的、手段，
    施用毒品犯罪對於身心健康所生之危害，尚未對他人造成實
    際之損害，及其犯後坦承犯行之態度等一切情狀，量處如主
    文所示之刑，並諭知易科罰金之折算標準，以資懲儆。至被
    告於本院審理中雖陳稱：伊有配合員警及檢察官指證伊的毒
    品上游來源為林宥成，且林宥成已經被起訴販賣毒品，本件
    施用毒品犯行應可適用毒品危害防制條例第17條之規定減刑
    云云。惟按毒品危害防制條例第17條規定：「犯第10條之罪
    ，供出毒品來源，因而查獲其他正犯或共犯者，減輕或免除
    其刑。」其立法意旨重在鼓勵具體供出其上游販毒者，俾資
    追查該毒梟前手及其上游毒品，以杜絕毒品之蔓延與氾濫為
    目的，最高法院92年度臺上字第2897號判決意旨可資參照，
    次按被告之「供出毒品來源」，與調查或偵查犯罪之公務員
    對之發動調查或偵查並進而破獲之間，論理上須具有先後且
    相當的因果關係，非謂被告一有「自白」、「指認」毒品來
    源之人，而破獲在後，即得依上開規定予以減刑；若被告供
    出毒品來源者之前，調查或偵查犯罪之公務員已有確切之證
    據，足以合理之懷疑被告所供販賣毒品來源之人，則嗣後之
    破獲與被告之「供出毒品來源」間，即欠缺先後且相當的因
    果關係，自不得適用上開規定予以減刑，最高法院97年度臺
    上字第1475號判決可參。經查，本件是在監聽林宥成所使用
    之行動電話時，發現被告曾向林宥成購買毒品，因此一併查
    獲被告等情，此有本院辦理刑事案件電話記錄查詢表1 紙在
    卷可稽（見本院卷第22頁），是以，本件既係警方先偵辦毒
    品來源即林宥成販賣毒品，而被告係遭警方查獲在後，則警
    方查獲被告之上游毒品來源，顯非由被告所供出，被告此部
    分供述，與破獲毒品來源間，欠缺先後且相當之因果關係至
    明，故無法適用毒品危害防制條例第17條第1 項減刑之規定
    ，併此敘明。
據上論斷，應依刑事訴訟法第273 條之1 第1 項、第299 條第1
項前段，毒品危害防制條例第10條第1 項，刑法第11條前段、第
41條第1 項前段，判決如主文。
本案經檢察官張淑美到庭執行職務。
中    華    民    國   100    年    9     月    30    日
                  刑事第二十二庭法  官  錢衍蓁
上列正本證明與原本無異。
如不服本判決，應於判決送達後10日內敘明上訴理由，向本院提
出上訴狀 (應附繕本) ，上訴於臺灣高等法院。其未敘述上訴理
由者，應於上訴期間屆滿後20日內向本院補提理由書「切勿逕送
上級法院」。
                                書記官  劉靜慧
中    華    民    國   100    年    9     月    30    日
附錄本案論罪科刑法條全文：
毒品危害防制條例第10條
施用第一級毒品者，處6月以上5年以下有期徒刑。
施用第二級毒品者，處3年以下有期徒刑。